臺灣高等法院高雄分院刑事判決　　　　　96年度上易字第65號
上　訴　人　臺灣高雄地方法院檢察署檢察官
上　訴　人　甲○○
即　被　告
上列上訴人等因被告違反毒品危害防制條例案件，不服臺灣高雄
地方法院95年度易字第454 號中華民國95年12月12日第一審判決
（起訴案號：臺灣高雄地方法院檢察署95年度毒偵字第1835號）
，提起上訴，本院判決如下：
     主  文
上訴駁回。
     事  實
一、甲○○前曾於民國（下同）91年間因施用第一級、第二級毒
    品案件，經法院裁定送強制戒治並各判處有期徒刑8 月、有
    期徒刑4 月確定，嗣於93年12月4 日執行完畢，然於上開強
    制戒治程序執行完畢釋放後5 年內，仍未戒除毒癮，復基於
    施用第二級毒品甲基安非他命之概括犯意，自93年12月5 日
    出監後某日起（起訴書誤載為92年12月10日戒治完畢後之某
    日起），迄94年9 月27日14時20分許即警方採驗尿液時回溯
    24小時內某時（遭警方公權力拘束之時間除外），在高雄市
    三民區○○街562 號5 樓之7 及高雄縣大寮鄉○○村○○街
    67號住處，以將甲基安非他命置於玻璃球吸食器，於下方燒
    烤，以吸食煙霧之方式，連續施用第二級毒品甲基安非他命
    多次，約每2 、3 天施用1 次；嗣於94年9 月26日22時許，
    在高雄市○○區○○路238 號前，因警方追查甲○○涉犯另
    案之竊盜案件時為警查獲，後經甲○○同意採驗其排放之尿
    液送驗後，始悉上情。
二、案經高雄市政府警察局三民第二分局移送臺灣高雄地方法院
    檢察署檢察官偵查起訴。
    理  由
一、上訴人即被告甲○○並未於本院審判期日到庭，惟查上開犯
    罪事實，業據被告於原審審理時供承不諱，且其為警查獲後
    所採集之尿液送檢驗結果，呈甲基安非他命陽性反應，有高
    雄市立凱旋醫院濫用藥物尿液檢驗報告1 份在卷可憑，足認
    被告之上開自白核與事實相符，應堪採信。再被告曾因施用
    毒品案件，經原審法院裁定送觀察、勒戒後，認有繼續施用
    毒品之傾向，再以裁定令入戒治處所施以強制戒治1 年，於
    92年12月10日強制戒治執行完畢之事實，有臺灣高等法院被
    告前案紀錄表1 份附卷足憑，被告於強制戒治執行完畢後，
    5 年內再施用甲基安非他命之犯行，應堪認定。
二、核被告甲○○所為，係犯毒品危害防制條例第10條第2 項之
    施用第二級毒品甲基安非他命罪。又其多次施用第二級毒品
    甲基安非他命之犯行，時間緊接，方法相同，所犯均係犯罪
    構成要件相同之罪，顯係基於概括犯意為之，應依連續犯論
    處，並加重其刑，被告行為後，刑法第56條連續犯之規定，
    業於94年2 月2 日修正公布刪除，並於95年7 月1 日施行，
    則被告之犯行，因行為後新法業已刪除連續犯之規定，此刪
    除雖非犯罪構成要件之變更，但顯已影響行為人刑罰之法律
    效果，自屬法律有變更，依新法第2 條第1 項規定，比較新
    、舊法結果，仍應適用較有利於被告之行為時法律即舊法論
    以連續犯（最高法院95年度第8 次刑事庭會議決議參照）。
    又被告前曾於91年間因施用第一級、第二級毒品案件，經法
    院各判處有期徒刑8 月、有期徒刑4 月確定，於93年12月4
    日執行完畢，有臺灣高等法院被告前案紀錄表1 份在卷可按
    ，其於受有期徒刑執行完畢後，5 年內故意再犯本件有期徒
    刑以上之罪，不論依修正前之刑法第47條，或修正後之刑法
    第47條第1 項之規定，均構成累犯，對被告而言並無有利或
    不利之情形，自不生新舊法比較之問題，應逕依修正後之刑
    法第47條，論以累犯，並遞加重其刑。
三、原審因而適用毒品危害防制條例第10條第2項，刑法第11 條
    前段、第2 條第1 項前段、第47條、修正前刑法第56條、第
    41條第1 項前段，罰金罰鍰提高標準條例第2 條（漏引，應
    予補正）之規定，並審酌被告曾因施用毒品案件判處有期徒
    刑，卻仍不知戒慎，仍再犯本件施用第二級毒品甲基安非他
    命，惟念其犯後坦承犯行，態度良好等一切情狀，量處有期
    徒刑6 月；又以被告於行為後，關於刑法第41條第1 項易科
    罰金之折算標準，已由「以1 元以上3 元以下折算1 日，易
    科罰金（依修正前罰金罰鍰提高標準條例第2 條前段規定，
    就其原定數額提高為100 倍折算1 日，即以銀元100 元以上
    ，300 元以下折算1 日（折合新台幣300 元以上，900 元以
    下）」，變更為：「犯最重本刑為5 年以下有期徒刑以下之
    刑之罪，而受6 個月以下有期徒刑或拘役之宣告者，得以新
    臺幣1000元、2000元或3000元折算1 日，易科罰金。」，比
    較修正前後之易科罰金折算標準，以修正前之規定，較有利
    於被告，應依刑法第2 條第1 項前段規定，適用修正前刑法
    第41條第1 項規定，諭知如易科罰金，以銀元300 元即新臺
    幣900 元折算1 日；其認事用法，均無不合，量刑亦屬適當
    ，被告甲○○未具理由提起上訴，公訴人以本件被告所犯施
    用第二級毒品甲基安非他命係集合犯之一罪，原審以連續犯
    論處，尚有不當，提起上訴，一致指摘原判決不當，均無理
    由，應予駁回。
四、被告甲○○經合法傳喚，無正當理由不到庭，爰不待其陳述
    ，逕行判決。
據上論斷，應依刑事訴訟法第368 條、第371 條，判決如主文。
本案經檢察官彭南雄到庭執行職務。
中　　華　　民　　國　　96　　年　　5 　　月　　8　　日
                  刑事第七庭    審判長法  官  莊飛宗
                                      法  官  邱明弘
                                      法  官  黃憲文
以上正本證明與原本無異。
不得上訴。
中　　華　　民　　國　　96　　年　　5 　　月　　8 　　日
　　　　　　　　　　　　　　　　　　　書記官  施耀程
附錄本判決論罪科刑法條：
毒品危害防制條例第10條第2項
施用第二級毒品者，處3年以下有期徒刑。
